【裁判字號】    98,易,2704
【裁判日期】    981106
【裁判案由】    竊盜
【裁判全文】
臺灣臺北地方法院刑事判決              98年度易字第2704號
公  訴  人  臺灣臺北地方法院檢察署檢察官
被      告  乙○○
上列被告因竊盜案件，經檢察官提起公訴（98年度偵字第17753
號、第18429號），本院依簡式審判程序，判決如下：
    主  文
乙○○共同犯攜帶兇器毀壞門扇竊盜罪，累犯，處有期徒刑拾月
，減為有期徒刑伍月。又犯攜帶兇器毀壞門扇竊盜罪，累犯，處
有期徒刑拾月。應執行有期徒刑壹年貳月。
    事  實
一、乙○○前於民國90年間，因犯竊盜案件，經臺灣高等法院以
    91年度上易字第416號判處有期徒刑1年確定；又於91年間，
    因施用第一、二級毒品案件，經臺灣板橋地方法院以91年度
    2395號判處有期徒刑10月、6月，並定應執行有期徒刑1年2
    月確定，上開2案接續執行，於94年4月18日縮刑期滿執行完
    畢。詎猶不知悔改，為下列之行為：
(一)、於95年7月22日下午3時30分許，與已成年之吳文堯（另案偵
    辦中）前往臺北縣新店巿環河路44巷4號2樓甲○○住處，因
    見無人在家，竟與吳文堯在上址1樓撿拾遭人棄置、客觀上
    可供兇器使用之木棍1支後，共同基於意圖為自己不法所有
    之犯意聯絡，推由乙○○於甲○○上址住處門口把風，由吳
    文堯持上開木棍，毀壞甲○○上址住處鐵門之鐵條及木門門
    鎖後，侵入甲○○之住宅內（侵入住宅部分未據告訴），竊
    取甲○○所有之現金新臺幣（下同）5,000元、美金1,000元
    、新光三越禮卷2,000元、三星牌數位相機1台、鑽戒1只（
    60分）、鑽石手鍊1條、黃金項鍊、藍寶石項鍊、藍寶石戒
    指、白金項鍊及勞力士手錶等財物，得手後旋即離去。嗣警
    方據報前往現場採證，於上址現場採得煙蒂1根，經送請內
    政部警政署刑事警察局（下稱刑事警察局）鑑驗比對結果，
    發現在該煙蒂上所採集之DNA–STR型別與乙○○之唾液DNA
    –STR 型別相符，始悉上情。
(二)、另於97年11月18日上午11時30分許，乙○○獨自前往臺北市
    松山區○○○路6巷74號4樓丙○○住處，因見無人在家，認
    有機可趁，復基於為自己不法所有之意圖，持其在上址樓梯
    間所撿拾遭人棄置、客觀上可供兇器使用之木棍1支，毀壞
    丙○○上址住處鐵門之鐵條及木門門鎖後，侵入丙○○上址
    住宅內（侵入住宅部分未據告訴），竊取丙○○所有之ACER
    廠牌筆記型電腦１台、珠寶盒、施華洛世奇水鑽戒指50只、
    皓石戒指15只、項鍊20條、手鍊3條及丙○○之女陳芷蘋所
    有之錢包、健保卡及現金500元等財物，得手後旋即離去。
    嗣警方據報前往現場勘查，於上址鐵門門框與木門間採集血
    跡，經送請刑事警察局鑑驗比對結果，確認與乙○○之唾液
    DNA–STR型別相符，而查獲上情。
二、案經臺北縣政府警察局新店分局暨臺北巿政府警察局松山分
    局報請臺灣臺北地方法院檢察署檢察官偵查起訴。
    理  由
一、按本案被告乙○○所犯係死刑、無期徒刑、最輕本刑為3年
    以上有期徒刑以外之罪，其於準備程序就前揭被訴事實為有
    罪之陳述，經受命法官告知簡式審判程序之旨，並聽取被告
    與公訴人之意見後，本院認無不得或不宜改依簡式審判程序
    進行之情形，爰依刑事訴訟法第273條之1第1項規定，裁定
    本件進行簡式審判程序，合先敘明。
二、上揭事實，業據被告於警詢、偵查及本院審理時坦承不諱，
    核與證人即被害人甲○○、丙○○證述之情節相符，並有刑
    案現場勘查紀錄表、刑案現場側繪圖各1份在卷可稽。又警
    方分別於甲○○、丙○○上址住處所採集之煙蒂1根、血跡
    ，經送刑事警察局鑑驗比對結果，均與乙○○之唾液DNA –
    STR型別相符，亦有刑事警察局98年6月16日刑醫字第098007
    9186號鑑驗書1份在卷足憑，堪認在上開甲○○、黎芳遭竊
    現場所採得之煙蒂、血跡，均係被告行竊後所遺留無訛。是
    依上開卷附之各項文書、證物等補強證據，已足資擔保被告
    所為之上開任意性自白之真實性，堪信為真實。本件事證明
    確，被告犯行，均堪認定，應依法論科。
三、按刑法第321條第1項第3款之攜帶兇器竊盜罪，係以行為人
    攜帶兇器為其加重要件，此所謂兇器，其種類並無限制，凡
    客觀上足對人之生命、身體、安全構成威脅，具有危險性即
    已足，並不以攜帶之初有行兇之意圖為必要（最高法院79年
    台上字第5253號判例可資參照）。查本件被告持以犯上開竊
    盜犯行所用之木棍共2支，雖未扣案，然係被告分別持以毀
    壞甲○○、丙○○上址住處鐵門之鐵條及木門門鎖，而行竊
    盜犯行所用等情，亦據被告自承在卷，上開木棍既得用以毀
    壞鐵門之鐵條及木門門鎖，以之毆擊於人之身體，更足以嚴
    重危害人之生命、身體安全，此乃事務之常，堪認被告所持
    以犯上開竊盜犯行所用之木棍，客觀上均具有危險性，可供
    兇器使用甚明，而屬刑法第321條第1項第3款所稱之兇器。
    是被告先後2次攜帶客觀上足以充當兇器使用之木棍，毀壞
    甲○○、丙○○上址住處鐵門之鐵條及木門門鎖，進入甲○○、丙○○住處行竊，所為均係犯刑法第321條第1項第2款
    、第3款之攜帶兇器毀壞門扇竊盜罪。又按上訴人夜間侵入
    人家，將甲之衣物及晒在院內之某乙衣服一併竊去，其所竊
    取者，雖屬兩人之財物，但非上訴人所能知悉，應成立一個
    夜間侵入住宅竊盜之罪，不生數罪問題（同上院29年上字第
    1403號判例參照）。被告攜帶木棍，毀壞丙○○上址住處之
    鐵門鐵條及木門門鎖，侵入丙○○上址住宅內，雖分別竊取
    丙○○所有之ACER廠牌筆記型電腦１台、珠寶盒、施華洛世
    奇水鑽戒指50只、皓石戒指15只、項鍊20條、手鍊3條及丙○○之女陳芷蘋所有之錢包、健保卡及現金500元之財物，
    然被告主觀上顯無從知悉其所竊得之物分屬丙○○、陳芷蘋
    所有，揆諸前開判例意旨，應僅成立一個攜帶兇器毀壞門扇
    竊盜罪。再按共同實施犯罪行為之人，在合同意思範圍以內
    ，各自分擔犯罪行為之一部，相互利用他人之行為，以達其
    犯罪之目的者，即應對於全部所發生之結果，共同負責（最
    高法院25年上字第2253號判例、28年上字第3110號判例參照
    ）。如事實欄一之(一)所載之竊盜犯行，係由被告與共犯吳文
    堯共同前往甲○○住處，藉由按門鈴方式確認無人在家後謀
    議，決定由被告在門口把風，共犯吳文堯持木棍毀壞門扇並
    進入甲○○住處行竊等情，業經認定如前。被告雖未實際著
    手為竊盜犯行，然其既事前參與謀議並負責在現場把風，事
    後復因此獲有免費毒品可施用之利益，此亦為被告供陳明確
    ，已足認其等間就本件強盜犯行，確有犯意聯絡及行為分擔
    甚明。是就事實欄一之(一)所載竊盜犯行，被告與共犯吳文堯
    間，有犯意聯絡及行為分擔，各應論以共同正犯。被告所犯
    上開2次竊盜犯行，犯意各別，行為互殊，應予分論併罰。
    又被告前已有如事欄一所載之刑事前科紀錄，於94年4月18
    日縮刑期滿執行完畢等情，有臺灣高等法院被告前案紀錄表
    在卷可按，其於刑之執行完畢後5年內，再犯本件有期徒刑
    以上之罪，均為累犯，各應依刑法第47條第1項之規定加重
    其刑。爰審酌被告正值青壯之年，前已有竊盜前科，竟猶不
    思以正當方式獲取財物，為逞私慾，攜帶兇器毀壞門扇，侵
    入他人住宅竊取財物，不僅造成被害人財產之損失，且亦影
    響他人之住居安宅，惡性非輕，惟念被告犯後坦承犯行，犯
    罪後態度尚佳等一切情狀，分別量處如主文所示之刑，並定
    其應執行之刑。本件供竊盜所用之木棍共2支，未據扣案，
    復無證據足資證明仍存在，且非屬被告所有，爰不為沒收之
    諭知，附此敘明。又本件被告如事實欄一之(一)犯行，其犯罪
    時間在96年4月24日以前，合於減刑條件，爰依中華民國九
    十六年罪犯減刑條例第2條第1項第3款、第7條、第9條之規
    定，減其宣告刑二分之一，並與如事實欄一之(二)所載不得減
    刑之罪（犯罪時間係在96年4月24日以後，不符減刑條件）
    ，合併定其應執行刑。
據上論斷，應依刑事訴訟法第273條之1第1項、第284條之1、第
299條第1項前段、刑法第321條第1項第2款、第3款、第28條、第
47條第1項、第51條第5款，中華民國九十六年罪犯減刑條例第2
條第1項第3款、第7條、第11條，判決如主文。
本案經檢察官郭騰月到庭執行職務
中    華    民    國    98    年    11    月    6     日
                  刑事第十四庭  法  官  李殷君
以上正本證明與原本無異。
如不服本判決應於收受送達後10日內向本院提出上訴書狀，並應
敘述具體理由；其未敘述上訴理由者，應於上訴期間屆滿後20日
內向本院補提理由書（均須按他造當事人之人數附繕）「切勿逕
送上級法院」。
                                書記官  殷玉芬
中    華    民    國    98    年    11    月    12    日
附錄本判決論罪科刑法條全文：
中華民國刑法第321條
犯竊盜罪而有左列情形之一者，處6月以上、5年以下有期徒刑：
一、於夜間侵入住宅或有人居住之建築物、船艦或隱匿其內而犯
    之者。
二、毀越門扇、牆垣或其他安全設備而犯之者。
三、攜帶兇器而犯之者。
四、結夥三人以上而犯之者。
五、乘火災、水災或其他災害之際而犯之者。
六、在車站或埠頭而犯之者。
前項之未遂犯罰之。


司法院資訊處製作；財團法人民間司法改革基金會備份。
